【裁判字號】    98,交聲,275
【裁判日期】    980310
【裁判案由】    交管條例聲異
【裁判全文】
臺灣板橋地方法院交通事件裁定         98年度交聲字第275號
原處分機關  交通部公路總局臺北區監理所
異  議  人
即受處分人  甲○○
上列異議人即受處分人因違反道路交通管理處罰條例案件，不服
原處分機關於中華民國98年1 月22日所為之裁決處分（裁決書案
號：北監自裁字裁40-AY0000000號），聲明異議，本院裁定如下
：
    主  文
原處分撤銷。
甲○○汽車駕駛人，在交岔路口十公尺內臨時停車，處新臺幣陸
佰元罰鍰。
    理  由
一、原處分意旨略以：異議人即受處分人甲○○於民國97年11月
    29日下午3 時33分許，駕駛車牌號碼3198-BA 號自用小客車
    ，在臺北市○○○道168 巷交岔路口10公尺內停車，經臺北
    市政府警察局交通警察大隊警員逕行舉發，爰依道路交通管
    理處罰條例第56條第1 項第1 款規定，裁處罰鍰新臺幣（下
    同）900 元。
二、聲明異議意旨略以：異議人係為接送身心障礙女兒上車，始
    將車輛暫停臺北市○○○道168 巷口，旋即駛離，現場停留
    未逾2 分鐘，原舉發機關警員未能體恤弱勢族群，執意舉發
    ，致遭裁罰，實難甘服，爰依法聲明異議。
三、按汽車駕駛人，在交岔路口十公尺內臨時停車者，處新臺幣
    300 元以上600 元以下罰鍰，道路交通管理處罰條例第55條
    第2 款定有明文。而所謂臨時停車，係指車輛因上、下人、
    客，裝卸物品，其引擎未熄火，停止時間未滿三分鐘，保持
    立即行駛之狀態，則據同條例第3 條第9 款規定甚明。
四、經查，異議人於97年11月29日下午3 時33分許，駕駛車牌號
    碼3198-BA 號自用小客車，在臺北市○○○道168 巷口交岔
    路口10公尺內臨時停車之事實，有採證照片1 幀附卷可資佐
    證，異議人對此亦無爭執。且依證人即臺北市政府警察局萬
    華分局莒光路派出所警員王錦祥於本院訊問時具結證述：「
    舉發當時我在現場，我到現場時違規車輛已經在那邊，但是
    駕駛座沒有人，我到場之後駕駛人就過來，他有沒有說他要
    接送他女兒我忘記了，但是我叫他馬上離開後，他並沒有馬
    上離開，是離開一下再回來……。」、「（問：違規車輛在
    現場停留多久？）我看到他到他離開應該不到3 分鐘……。
    」等情節（見本院98年2 月26日訊問筆錄），足見異議人於
    執勤警員抵達違規地點時，隨即到場，其車輛確係短暫停留
    ，且在得為立即行駛之狀態，應屬臨時停車之行為。異議人
    雖辯稱：伊係為接送身心障礙女兒上車，始將車輛暫停上開
    處所云云；惟道路交通安全規則第111 條第1 項第2 款明定
    ：汽車臨時停車時，交岔路口、公共汽車招呼站十公尺內、
    消防栓、消防車出入口五公尺內不得臨時停車，此為汽車駕
    駛人均應遵循之規範，何得以其乘客為身心障礙人士，任為
    守法與否之決定，異議人執此為辯，顯屬無據。綜上，異議
    人在交岔路口10公尺內臨時停車之違規行為，事證明確，足
    堪認定。
五、原處分機關據以裁處罰鍰900 元，固非無見，然本件舉發違
    規事實誤為在禁止臨時停車處所停車，顯與異議人違規之事
    實不符，原處分機關依道路交通管理處罰條例第56條第1 項
    第1 款規定裁罰，所適用之法條即有不當。從而，本件異議
    為有理由，應由本院撤銷原處分，並依道路交通管理處罰條
    例第55條第2 款規定，參酌違反道路交通管理事件統一裁罰
    基準及異議人違規情節等一切情狀，自為裁定如主文所示，
    用期適法。
據上論斷，應依道路交通案件處理辦法第20條前段，裁定如主文
。
中    華    民    國    98    年    3     月    10    日
                        交通法庭  法  官  廖怡貞
以上正本證明與原本無異。
如不服本裁定，應於送達後5 日內，向本院提出抗告狀。
                                  書記官  林惠齡
中    華    民    國    98    年    3     月    11    日


司法院資訊處製作；財團法人民間司法改革基金會備份。
